臺灣高雄地方法院刑事判決　　　　　　100年度侵訴字第33號
公　訴　人　臺灣高雄地方法院檢察署檢察官
被　　　告　楊銘雄　
指定辯護人　本院公設辯護人黃文德
上列被告因妨害性自主罪案件，經檢察官提起公訴（100 年度偵
字第1410號），本院判決如下：
    主  文
楊銘雄對未滿十四歲之女子犯強制猥褻罪，共拾柒罪，各處有期
徒刑參年肆月。又對未滿十四歲之女子犯強制性交罪，共捌罪，
各處有期徒刑柒年肆月。又對未滿十四歲之女子犯強制性交罪，
處有期徒刑柒年陸月。應執行有期徒刑貳拾肆年。
    事  實
一、楊銘雄係未滿14歲之女子即代號0000-0000 號（真實姓名年
    籍詳卷，86年11月生，下稱甲女）之母即代號0000-0000A號
    （真實姓名年籍詳卷，下稱乙女）之同事。楊銘雄於民國97
    年間因無家可歸，遂經乙女同意，與甲女、乙女共同居住於
    乙女位於高雄市oo區之住處（地址詳卷）。詎楊銘雄明知甲
    女係未滿14歲之女子，竟萌生淫念，分別基於強制猥褻及強
    制性交之犯意，而對甲女為下列行為：
（一）於98年7 月間某日，利用乙女外出，而甲女獨自在客廳看
      電視之際，在上址基於強制猥褻之犯意，以手撫摸甲女之
      胸部，嗣又掀開甲女之上衣，舔吻其胸部及親吻其嘴巴，
      經甲女高喊「不要！」以為抗拒，楊銘雄即向甲女恫稱：
      「如不配合，就要趁乙女不在時用手毆打你」等語，以此
      脅迫方式，致使甲女畏懼而不敢抗拒，藉此方式為滿足其
      性慾之猥褻行為得逞。其後更自98年8 月間某日起至99年
      11月15日止，以每個月1 次之頻率，在同上處所，基於強
      制猥褻之犯意，以同上之脅迫方式，致使甲女畏懼而不敢
      抗拒，以同上開之方式，為滿足其性慾之猥褻行為得逞。
      總計自98年7 月間某日起至99年11月15日止，共對甲女強
      制猥褻17次。
（二）另又基於強制性交之犯意，自98年7 月間某日起至99年11
      月間某日止，以每2 個月1 次之頻率，趁乙女外出時，在
      同上處所，向甲女恫稱：「如不配合，就要趁乙女不在時
      用手毆打你」等語，以此脅迫方式，致使甲女畏懼而不敢
      抗拒後，旋以手指插入甲女肛門之方式對之為強制性交行
      為得逞，共計8 次。
（三）又基於強制性交之犯意，於99年5 、6 月間某日，在同上
      處所，向甲女恫稱：「如不配合，就要趁乙女不在時用手
      毆打你」等語，以此脅迫方式，致使甲女畏懼而不敢抗拒
      後，旋以其生殖器插入甲女肛門之方式對之為強制性交行
      為1 次得逞。
二、案經甲女訴由高雄市政府移送臺灣高雄地方法院檢察署檢察
    官偵查起訴。
    理  由
壹、證據能力部分
    本判決書所引用之證據（詳如後述），公訴人及被告、辯護
    人均同意作為證據，本院審酌該言詞或書面陳述作成時之情
    況均正常，且與本案相關之待證事實具有關連性，認適當作
    證據，依刑事訴訟法第159 條之5 第1 項之規定，認上開陳
    述均具有證據能力。
貳、實體部分
一、就事實一之（一）、（二）之犯行，訊據被告楊銘雄均坦承
    不諱，核與告訴人即證人甲女於警、偵、審中之指訴、證人
    乙女於警、偵中之證述大致相符，並有性侵害案件減少被害
    人重複陳述作業訊前訪視紀錄表（見警卷第23頁）、小學畢
    業證書、代號與真實姓名對照表、性侵害案件減少被害人重
    複陳述作業同意書、受理疑似性侵害事件驗傷診斷書、性侵
    害案件驗證同意書及驗傷採證光碟1 片（以上均見偵卷第41
    頁證物袋內）在卷可佐，足認被告前開自白與事實相符，堪
    採為認定事實之依據。被告確有事實一之（一）、（二）之
    犯行，洵堪認定。
二、就事實一之（三）部分，被告固不否認於前揭時地，向甲女
    恫稱：「如不配合，就要趁乙女不在時用手毆打你」等語，
    以此脅迫方式，致使甲女畏懼而不敢抗拒後，欲以其生殖器
    插入甲女肛門，惟辯稱：其生殖器在插入前，因甲女喊痛，
    伊就停止了，所以生殖器並未插入等語。惟查，甲女於審理
    時已證稱：「（辯護人問：被告有無用尿尿地方放進你的肛
    門？）有。」、「（辯護人問：你肛門當時會痛？）會」、
    「（檢察官問）你剛才說被告有用尿尿地方放進你的肛門你
    會痛，是否被告已經放進去一點點你會痛才說不要？）是。
    」等語明確（見本院卷第41至42頁），佐以被告自承當時甲
    女有喊痛等語，足證甲女證稱當時其肛門會痛乙情，堪可採
    信。則被告既不否認當時有試圖以生殖器插入甲女肛門，而
    此時甲女又感覺肛門疼痛，足認被告之生殖器至少已有一部
    分已插入甲女之肛門，否則甲女之肛門當不至於感覺疼痛，
    從而被告辯稱：其生殖器在插入前，甲女就喊痛等語，顯與
    經驗法則有違，不足採信。本件被告之生殖器確實已有部分
    插入甲女肛門而強制性交既遂乙節，堪可認定。
三、被告於本院訊問事實一之（三）即99年5 月間之犯行時，被
    告自承：知道甲女當時是國一等語（見本院卷第50至51頁）
    ，甲女於99年5 月間既就讀國中一年級，以一般就學通例推
    算即6 歲上小學，12歲就讀國中一年級，被告於本案發生時
    之98年7 月起至99年11月止，就甲女於該期間之年齡係未滿
    14歲乙節，顯可知悉，是本件被告明知甲女未滿14歲，仍對
    其為上揭強制猥褻及強制性交行為，洵堪認定，本件事證明
    確，應依法論科。
四、論罪科刑
（一）按刑法第10條第5 項第1 、2 款明定「稱性交者，謂非基
      於正當目的所為之下列性侵入行為：以性器進入他人之性
      器、肛門或口腔，或使之接合之行為。以性器以外之其他
      身體部位或器物進入他人之性器、肛門或使之接合之行為
      」，被告於事實一之（二）、（三）所載時地，分別以手
      指、生殖器插入甲女肛門之行為，均符合上開性交之定義
      。核被告就事實一之（一）所為，係犯刑法第224 條之1
      對未滿14歲之女子為強制猥褻罪，就事實一之（二）、（
      三）所為，均係犯刑法第222 條第1 項第2 款對未滿14歲
      之女子為強制性交罪。其先後所為之17次加重強制猥褻行
      為及9 次加重強制性交行為，犯意各別，行為互殊，應分
      論併罰。又被告係72年7 月14日生，其於行為時為成年人
      ，固係兒童及少年福利法第70條第1 項所定成年人對兒童
      及少年犯罪之加重條件，然刑法第222 條第1 項第2 款加
      重強制性交及同法第224 條之1 加重強制猥褻之規定，既
      已就被害人為未滿14歲之人設特別處罰規定，則依兒童及
      少年福利法第70條第1 項但書規定，自不得對本案被告依
      同條第1 項加重其刑（最高法院86年度台上字第2783號、
      94年度台上字第7425號判決參照），併此敘明。
（二）爰審酌被告經乙女收留提供住所，竟為逞一己之性慾，不
      知顧念情誼，並置甲女之人格、身心健全發展於不顧，以
      前揭脅迫方式，長期利用乙女外出之機會，藉機對甲女強
      制猥褻高達17次、強制性交高達9 次，嚴重影響甲女人格
      之健全發展，斲傷其身心至鉅，犯罪情節及所生損害實屬
      非輕，惟念及其就事實一之（一）、（二）所載之17次加
      重強制猥褻及8 次加重強制性交犯行均能坦承不諱，犯後
      態度尚可，併考量其無任何刑案前科，有臺灣高等法院被
      告前案紀錄表1 份在卷可參，迄未獲得甲女之原諒、乙女
      願與被告自新機會及檢察官建請從重量刑等一切情狀，分
      別量處如主文所示之刑。又按刑法第51條數罪併罰定執行
      刑之立法方式，採限制加重原則，亦即非以累加方式定應
      執行刑，該條第5 款即明定：「宣告多數有期徒刑者，於
      各刑中之最長期以上，各刑合併之刑期以下，定其刑期。
      但不得逾30年」，審酌被告所犯上開各罪，係在98年7 月
      至99年11月間犯之，而被告所犯強制性交及強制猥褻之犯
      罪手法均大致相同，如以實質累加之方式定應執行刑，則
      處罰之刑度顯將超過其行為之不法內涵，而違反罪責原則
      ，及考量因生命有限，刑罰對被告造成之痛苦程度，係隨
      刑度增加而生加乘效果，而非以等比方式增加，是則以隨
      罪數增加遞減其刑罰之方式，當足以評價被告行為之不法
      性之法理（即多數犯罪責任遞減原則），就被告所犯上開
      各罪，於有期徒刑7 年6 月以上至30年以下範圍內，定被
      告應執行有期徒刑24年，以資懲儆。
（三）至檢察官聲請對被告依刑法第91條之1 施以強制治療乙節
      ，按刑法第91條之1 於95年7 月1 日修法後明定：犯刑法
      第221 條至227 條、第228 條、第229 條、第230 條、第
      234 條、第332 條第2 項第2 款、第334 條第2 款、第34
      8 條第2 項第1 款及其特別法之罪，而有下列情形之一者
      ，得令入相當處所，施以強制治療：一、徒刑執行期滿前
      ，於接受輔導或治療後，經鑑定、評估，認有再犯之危險
      者；二、依其他法律規定，於接受身心治療或輔導教育後
      ，經鑑定、評估，認有再犯之危險者。亦即依現行刑法第
      91條之1 之規定，強制治療係屬刑後治療問題，自應依上
      開規定為之，檢察官於刑前為上開聲請，容有未洽，併予
      敘明。
據上論斷，應依刑事訴訟法第299 條第1 項前段，刑法第224 條
之1 、第222 條第1 項第2 款、第51條第5 款，判決如主文。
本案經檢察官吳書怡到庭執行職務。
中    華    民    國   100     年    6     月    9    日
                  刑事第九庭  審判長法  官  鄭詠仁  
                                    法  官  黃沛文
                                    法  官  王麗芳
以上正本證明與原本無異。
如不服本判決應於收受送達後10日內向本院提出上訴書狀，並應
敘述具體理由；如未敘述上訴理由者，應於上訴期間屆滿後20日
內向本院補提理由書（均須按他造當事人之人數附繕本）「切勿
逕送上級法院」。
中    華    民    國   100    年    6     月    13    日
                                    書記官  楊馥如
附錄本案論罪科刑法條全文：
中華民國刑法第224條之1
（加重強制猥褻罪）
犯前條之罪而有第 222 條第 1 項各款情形之一者，處 3 年以
上 10 年以下有期徒刑。

中華民國刑法第222條
（加重強制性交罪）
犯前條之罪而有下列情形之一者，處 7 年以上有期徒刑：
一、二人以上共同犯之者。
二、對未滿十四歲之男女犯之者。
三、對精神、身體障礙或其他心智缺陷之人犯之者。
四、以藥劑犯之者。
五、對被害人施以凌虐者。
六、利用駕駛供公眾或不特定人運輸之交通工具之機會犯之者。
七、侵入住宅或有人居住之建築物、船艦或隱匿其內犯之者。
八、攜帶兇器犯之者。
前項之未遂犯罰之。